【裁判字號】    89,上易,758
【裁判日期】    890531
【裁判案由】    傷害
【裁判全文】
臺灣高等法院高雄分院刑事判決    八十九年度上易字第七五八號
    上訴人
    即被告  甲○○
    輔佐人  丙○○
右上訴人因傷害案件，不服臺灣屏東地方法院八十八年度易字第一一三七號中華民國
八十九年三月十六日第一審判決（起訴案號：臺灣屏東地方法院檢察署八十八年度偵
字第四三五三號），提起上訴，本院判決如左：
      主      文
上訴駁回。
甲○○緩刑貳年。
      事實及理由
一、本案經本院審理結果，認第一審判決認事用法及量刑均無不當，應予維持，並引
    用第一審判決書記載之事實、證據及理由（如附件）。
二、被告甲○○上訴意旨以原審量刑過重，而指摘原判決不當。惟查，原判決已審酌
    被告犯後坦承犯行，尚未與告訴人達成民事上和解，及告訴人受傷之程度等一切
    情狀，量處拘役五十日，並諭知易科罰金之折算標準，量刑尚稱允當，被告之上
    訴為無理由，應予駁回。
三、查被告未曾受有期徒刑以上刑之宣告，此有本院被告全國前案紀錄表附卷可憑，
    並經被告供明在卷，其係精神病患，於行為時應部分受精神症狀之影響，其精神
    狀態應已達精神耗弱之程度，有龍泉榮民醫院精神狀況鑑定書附卷可憑（詳原審
    卷第四一頁至第四五頁），已如原判決所述，其情緒自易受刺激失控；且被告自
    稱係因母（張陳金蘭）被告訴人之夫（蕭仁實）毆傷，以為民事賠償未解決，一
    時衝動而犯本案，並提出臺灣屏東地方法院八十七年度易字第二九五號蕭仁實傷
    害案件判決書為憑（附於上訴狀），本院斟酌上開各情，認被告所宣告之刑以暫
    不執行為適當，依法宣告緩刑二年，以勵自新。
據上論斷，應依刑事訴訟法第三百六十八條、第三百七十三條，刑法第七十四條第一
款，判決如主文。
本案經檢察官郭振昌到庭執行職務。
中    華    民    國     八十九     年      五        月   三十一   日
                              臺灣高等法院高雄分院刑事第二庭
                                  審判長法官  曾永宗
                                        法官  曾玉英
                                        法官  邱永貴
右正本證明與原本無異。
不得上訴。
                                      書記官  鄭靜芳
中    華    民    國     八十九     年       六       月      一    日
附錄：本判決論罪科刑法條：
刑法第二百七十七條第一項
傷害人之身體或健康者，處三年以下有期徒刑，拘役或一千元以下罰金。
                                                                        Ｄ
附件：
臺灣屏東地方法院刑事判決                        八十八年度易字第一一三七號
    公  訴  人  臺灣屏東地方法院檢察署檢察官
    被      告  甲○○  男  三十八歲（民國○○○年○月○日生）
                        住屏東市○○里○○路九七四號
                        身分證統一編號：Ｚ000000000號
    輔  佐  人  乙○○  女  三十五歲（民國○○○年○月○日生）
                        住高雄縣林園鄉○○○路三六五巷一四之一號
右列被告因傷害案件，經檢察官提起公訴（八十八年度偵字第四三五三號），本院判
決如左︰
    主  文
甲○○傷害人之身體，處拘役伍拾日，如易科罰金，以參佰元折算壹日。
    事  實
一、甲○○為精神分裂患者，衝動控制能力及判斷力不佳，為精神耗弱之人，於民國
    八十八年五月二十一日上午八時十分許，在屏東市○○路九七六號前，見其鄰居
    丁○○開車返家，因精神狀態受影響，即基於傷害之犯意，徒手毆打丁○○，致
    丁○○因而受有右肩瘀腫六乘六公分、右上肢瘀傷三乘三公分及二乘二公分、右
    下肢瘀傷四乘三公分、左下肢瘀傷八乘四公分、前胸部挫瘀傷六乘一公分等傷害
    ，嗣因鄰居洪永福見狀阻止甲○○始罷手。
二、案經丁○○訴由屏東縣警察局屏東分局移送臺灣屏東地方法院檢察署檢察官偵查
    起訴。
    理  由
一、訊據被告甲○○坦承犯行不諱，核與告訴人丁○○之指述及證人洪永福之證述相
    符；此外，復有告訴人提出之台灣省立屏東醫院之診斷證明書在卷可佐。被告犯
    行，事證明確，足以認定。
二、核被告所為，係犯刑法第二百七十七條第一項之傷害罪。被告經送鑑定後，因其
    為精神分裂患者，衝動控制能力及判斷力不佳，行為時應部份受精神症狀之影響
    ，已達精神耗弱之程度，為精神耗弱之人，有行政院國軍退除役官兵輔導委員會
    龍泉醫院八十八年十二月二十四日第三六三二號函在卷可稽，因其係精神耗弱之
    人，可責性較低，爰依同法第十九條第二項減輕其刑。茲審酌被告犯後坦承犯行
    ，態度尚佳，為患有精神病症之人，情節較輕，犯後尚未賠償告訴人，告訴人所
    受之傷害尚非輕等一切情狀，爰量處如主文所示之刑，並諭知如易科罰金之折算
    標準。
據上論斷，應依刑事訴訟法第二百九十九條第一項前段，刑法第二百七十七條第一項
、第四十一條、第十九條第二項，罰金罰鍰提高標準條例第一條前段、第二條，判決
如主文。
中      華      民      國    八十九    年      三      月     十六     日
                                      臺灣屏東地方法院刑事第二庭
                                          法  官    郭文通
右正本證明與原本無異。
對於本判決如有不服應於收受送達後十日內向本院提出上訴書狀上訴於台灣高等法院
高雄分院並按他造當事人之人數附具繕本。
                                          書記官   洪榮華
中      華      民      國    八十九    年      三      月     十七     日
附錄本判決論罪之法條：
刑法第二百七十七條第一項：傷害人之身體或健康者，處三年以下有期徒刑、拘役或
一千元以下罰金。


司法院資訊處製作；財團法人民間司法改革基金會備份。
